【裁判字號】    90,上訴,779
【裁判日期】    900823
【裁判案由】    常業重利
【裁判全文】
臺灣高等法院臺中分院刑事判決                      九十年度上訴字第七七九號
    上  訴  人  臺灣台中地方法院檢察署檢察官
    被      告  己○○
    選任辯護人  周啟同
右上訴人因被告常業重利案件，不服臺灣台中地方法院八十八年度訴字第七一三號中
華民國八十九年十月二十七日第一審判決（起訴案號：臺灣台中地方法院檢察署八十
七年度偵字第二四三０五號），提起上訴，本院判決如左：
      主  文
原判決撤銷。
己○○共同乘他人急迫貸以金錢，而取得與原本顯不相當之重利為常業，處有期徒刑
伍月，如易科罰金，以參佰元折算壹日。扣案之帳冊捌本、及如附表編號一、十六、
十九、二十、二十一、二十二「查獲之證物欄」中所示租賃契約書、買賣契約書、授
權委託契約書、讓渡書、委任取款契約書、收據均沒收。
      事  實
一、己○○明知庚○○係臺中市○○路四０六號一樓「寶三信企業股份有限公司」（
    以下簡稱「寶三信公司」）之負責人（經原審判處罪刑後，業據其撤回上訴確定
    在案），亦明知「寶三信公司」乃藉經營汽、機車之買賣、出租為名，實則為變
    相從事放高利貸以牟取暴利之業務，竟自民國八十七年二、三月間起受僱於庚○○在「寶三信公司」擔任外務員，與庚○○及同在「寶三信公司」任職之另二不
    詳姓名之會計小姐等人，共同基於常業重利之犯意，其間並由庚○○多次在中國
    時報刊登「汽機車、全年無休、早九點至晚九點、電話0000000號、00
    00000號」等內容之廣告，招徠急需款項供週轉之不特定人上門借款，對於
    各借款人，利息均以每十日為一期，每借新台幣（以下同）一萬元，分別收取每
    期九百元至二千元不等之利息，於交付借款時並預扣一期利息，借款人並須簽立
    面額為借款數額二倍之本票、及提供其本人之身分證正本或影本、或一併提供連
    帶保證人之身分證影本及護照、或另須簽立買賣契約書、讓渡書、租賃契約書、
    授權委託切結書、或互助會活會借標契約書、委任取款契約書、收據等各式書據
    、或除簽立同借款額之本票外另又交付借款數額二倍之支票以供擔保，乘人急迫
    ，或在台中縣大里市○○路○段五三二號、或台中市○○路加油站對面等「寶三
    信公司」之舊址，或在台中市○○路四０六號「寶三信公司」之新址，或在台中
    市不詳地點之泡沬紅茶店等地，先後於附表所示各時間分別貸款予如附表所示各
    借款人，而取得與原本顯不相當之重利，恃為生活之資並以此為業。
二、嗣因庚○○遺失支票案，經警循線查知庚○○涉嫌經營地下錢莊，於八十七年十
    一月三日下午四時三十分許，持搜索票至臺中市○○路三０六巷十號七樓一室庚○○之女友黃榮桂租居處查獲，並扣得庚○○所有供經營地下錢莊所用之帳冊八
    本、及詳如附表所示之借款資料一大包（其中如附表編號一「查獲之證物欄」所
    示甲○○之身分證及行車執照各一枚、附表編號二「查獲之證物欄」所示丙○○
    之身分證一枚、附表編號二十一「查獲之證物欄」所示丁○○之身分證及機車行
    車執照各一枚，已分別由各該被害人領回）；同日晚上黃榮桂等人在台中縣警察
    局霧峰分局製作筆錄時，己○○受庚○○之託送餐點至台中縣警察局霧峰分局給
    黃榮桂，經同時在埸製作筆錄之被害人指認，因而一併為警查獲。
三、案經臺中縣警察局霧峰分局報請臺灣臺中地方法院檢察署檢察官偵查起訴。
    理  由
一、訊據被告己○○矢口否認前揭犯行，辯稱其僅受僱在「寶三信號公司」辦理汽、
    機車過戶手續，按件計酬，辦理機車過戶一件一百五十元，辦理汽車過戶一件三
    百元，其不知道庚○○係在經營地下錢莊，亦未與庚○○共同經營地下錢莊，八
    十七年十一月三日晚上，其受庚○○之託，送餐點至霧峰分局給黃榮桂，倘其係
    事前知情並參與經營地下錢莊，豈有自投羅網之理？且被害人葉佩儀在霧峰分局
    指證其曾向伊收取利息一事，顯與事實不符，其並不認識葉佩儀，霧峰分局提供
    葉佩指認之口卡片影本與其本人之相貌亦相去甚遠云云。惟查:
    (1)右揭事實，業據證人吳沛淙、丙○○、張素卿、乙○○、余寶川、謝明進、丁○○、游秀鳳分別於警訊、偵查、或原審調查審理中證述綦詳，（偵查卷第二
      十頁至二十五頁、第九十三頁至第一百頁、第一０八、一０九頁、第一一三頁
      ；八十七年度訴字第七一三號原審卷第三十七頁；八十九年度訴緝字第六四七
      號原審卷第六十五、六十六頁），並有刊登上開廣告之剪報影本、被害人丙○○領回其身分證之贓物認領執據、被害人甲○○領回其身分證及行車執照之贓
      物認領執據、被害人葉佩儀領回其身分證及機車行照之贓物認領執據、及被告
      己○○之口卡片影本附卷可稽，此外尚有帳冊八本、及詳如附表「查獲之證物
      欄」所示借款資料一大包扣案可資佐證，而扣案之八本帳冊，其中封面貼有標
      籤「Ｂ」該冊裡面編號３２張連勝、及封面貼有標籤「２３３」該冊裡面編號
      １０柯榮元、１２李蓓君、２３謝明進、２９張春輝、３３葉佩儀、３５洪妙
      宜、３６謝炘居、３８張素卿等部分所載，經核與附表編號十九張連勝、編號
      九柯榮元、編號十五李蓓君、編號六謝明進、編號十張春輝、編號二十一葉佩
      儀、編號十七洪妙宜、編號七謝炘居、編號三張素卿等部分之借款資料亦符合
      ，足見上開吳沛淙、丙○○、張素卿、乙○○、余寶川、謝明進、丁○○、游
      秀鳳等證人所證，及附表「查獲之證物欄」所示借款資料俱屬真實可採；附表
      所示之扣案借款資料，雖部分未見記載於扣案之帳冊中，容以帳冊整理未盡完
      備，致有所遺漏，衡情尚非無此可能，自未可因此即謂上開扣案帳冊及借款資
      料不足憑採；扣案之帳冊及借款資料均為庚○○所有，復據庚○○於原審調查
      中供承在卷，（上開第七一三號原審卷第一四二頁），且被告己○○於警訊時
      及本院調查中亦不諱言其係受僱於庚○○在「寶三信公司」工作，被害人甲○○於八十七年八月十四日至台中縣大里市○○路○段五三二號，以機車向「寶
      三信公司」借款，係由其接洽並經手等情屬實，（偵查卷第十八頁，本院卷第
      四十八頁）。另參以共犯庚○○於原審審理中所供：「我們是汽車租賃，他們
      （指丙○○、張素卿、甲○○、乙○○等被害人）將車子過戶給我們，然後我
      們再租給他們，每一萬元，一個月租金一千元。」等語，（前引第七一三號原
      審卷第一四二頁），及坦承被害人謝明進供稱向渠等借錢，每一萬元每日利息
      為一百元屬實等情，（參見偵查卷第九十七、九十八頁，前引第六四七號原審
      卷第六十五頁、第七十四、七十五頁），益徵「寶三信公司」顯係以經營汽、
      機車之買賣、出租為名，而變相從事放高利貸以牟取暴利之業務無疑。
    (2)證人甲○○於警訊時業據證稱：其曾於八十七年八月十四日至台中縣大里市○○路○段五三二號「寶三信公司」借貸六萬元，但只實拿伍萬四千元，其係以
      身分證及行照供擔保，每十天要付利息六千元，以前從來不曾借貸，也不知道
      利息這麼高，其係因朋友有急用才會幫忙借貸，第一次借款時就先扣利息六千
      元，後來又付了八次利息，光是利息就付了五萬四千元等語在卷，該證人雖一
      度對警方所提供之庚○○身分證影本，誤指其至台中縣大里市○○路○段五三
      二號「寶三信公司」時，即係向該身分證影本上面之庚○○借貸六萬元云云，
      惟於筆錄製過程中適被告己○○到埸，（己○○受庚○○之託送餐點至霧峰分
      局給女友黃榮桂），乃經其當場指認被告後，並即時更正其原來依據庚○○身
      分證影本所為之指認，證稱其第一次去借貸時，與其接洽之人即是被告己○○
      ，錢也是己○○所交付，事後其還分別在國光路（指大里市○○路）及篤行路
      （指台中市○○路）之公司（指「寶三信公司」）拿過三、四次利息給他本人
      （指被告己○○）等語綦詳，有筆錄在卷可稽（偵查卷第二十、二十一頁），
      且證人即參與偵辦本案之員警曾勝崇於本院調查中亦據到庭證稱：當初係在訊
      問黃榮桂時，己○○至分局之辦公室關心，始經被害人當場指認等語在卷；被
      告己○○亦坦承其當初會去警局，係受庚○○之託拿點心去警局給黃榮桂，始
      當場被留下來製作筆錄等情屬實，（本院卷第七十七、七十九頁），被告於警
      訊時復已供承被害人甲○○至「寶三信公司」借貸六萬元當時，係由其本人所
      接手無誤，業詳前述，被害人甲○○於警訊時所為之當面指認，當屬正確無誤
      ，殆無可置疑。嗣被害人甲○○於原審或證稱：伊向「寶三信公司」借款，第
      一次接洽是在國光路，跟一位會計小姐填資料，後來該會計將錢交給被告，再
      由被告交給伊，利息都是伊拿到公司交給會計，伊在警局說當初和伊接洽及事
      後伊交付利息之人均是被告，係因被告經手拿錢給伊，致伊以為被告是負責人
      ，伊在篤行路及進化路均不曾見過被告，只在第一次接洽當時曾看過被告云云
      ；或證稱：伊向「寶三信公司」借高利貸，是會計小姐叫伊填資料，並直接將
      錢交給伊云云，（前引第七一三號原審卷第七十頁、第一三九頁），該證人於
      原審所證不僅前後不一，與其在警訊時所證亦顯有未合，足見其於原審所為翻
      異，顯係事後迴護被告之詞，不足採信，亦不能因其前後之翻異，即謂其於警
      訊時之指證有何不實。
    (3)被告雖辯稱其僅受僱在「寶三信號公司」辦理汽、機車過戶手續，按件計酬，
      辦理機車過戶一件一百五十元，辦理汽車過戶一件三百元，其不知道庚○○係
      在經營地下錢莊，亦未與庚○○共同經營地下錢莊云云，共犯庚○○亦供稱被
      告僅負責辦理機車過戶，是按件計酬云云，惟關於被告受僱辦理汽、機車過戶
      之報酬，被告於偵查中供稱其辦一件機車過戶，係抽佣金一百元，辦理一件汽
      車過戶，係抽佣金二百元，按件計酬，自八十七年三月開始受僱，（偵查卷第
      五十七頁），於原審八十八年七月七日審理中供稱其受僱於庚○○辦汽車過戶
      三百元，（指辦一件三百元），辦機車過戶二百元（指辦一件二百元）；八十
      八年十一月三日審理中又供稱其受僱於庚○○之月薪係一萬五千元左右，（前
      引第七一三號原審卷第三十七頁、第七十頁），核其在偵查及原審審理中歷次
      所供均有未合，嗣於本院調查中經予隔離訊問結果，庚○○供稱被告己○○受
      僱在「寶三信公司」擔任業務員，薪水不一定，是按件計酬，負責辦機車過戶
      ，一件五十元；又供稱是按交易金額多寡計算，一件以五十元、六十元、或七
      十元計酬。被告己○○則供稱其受僱在「寶三信公司」，是按件計酬，辦機車
      過戶，一件一百五十元，辦汽車過戶，一件三百元，（本院卷第四十七、四十
      八頁），彼二人所供，復各異其詞，倘被告己○○係受僱在「寶三信公司」辦
      理汽、機車過戶並按件計酬係屬實情，被告己○○歷次所供何以前後不一？與
      其僱主庚○○所供亦迴異？彼二人所供被告己○○僅受僱在「寶三信公司」辦
      理、汽機車過戶按件計酬云云，顯然無非飾卸或迴護之詞，實不待贅言。
    (4)偵查卷第一一四頁所附經警提供被害人葉佩儀指認之被告口卡片影本，本院經
      當庭詳加核對，認與被告本人之臉型、五官、神情，乃至所佩戴之眼鏡，無一
      不像，狀至神似，被告及其辯護人辯稱經警提供被告指認之口卡片影本，與被
      告本人之相貌相去甚遠云云，所辯尚無足取，被告聲請再傳訊證人葉佩儀，本
      院認待證事項已臻明瞭，證人葉佩儀無再行傳訊之必要。
    (5)共犯庚○○於原審辯稱其僅出借名義為「寶三信公司」之負責人，並非該公司
      之實際負責人云云，惟「寶三信公司」之負責人係庚○○，已迭據被告己○○
      於原審及本院調查中供明在卷，（前引第七一三號原審卷第一五八頁、第一九
      五頁，本院卷第五十七頁），且庚○○於原審始則供稱係一叫「劉阿哥」之人
      借其名義登記為「寶三信公司」之負責人，其在該公司任職，月薪六萬元（前
      引第七一三號原審卷第一四一、一四二頁），嗣又供稱「寶三信公司」之老闆
      是一姓劉綽號「劉二哥」之四十多歲男子，其受僱於該公司，月薪三萬元，（
      前引第六四七號原審卷第六十九頁），以其所供之前後不一，亦無從遽予採信
      ，關於其所辯僅出借名義登記為「寶三信公司」之負責人，其非該公司之實際
      負責人云云，顯係避重就輕之詞，亦彰彰明甚。
    (6)另關於「寶三信公司」，除被告己○○受僱於庚○○在該公司擔任外務員，公
      司裡面尚有另外二名會計等情，亦據被告己○○供明在卷，（前引第七一三號
      原審卷第三十七頁），事證明確，被告前揭犯行，堪以認定。
二、按被告受僱於「寶三信公司」，明知該公司以經營汽、機車之買賣、出租為名，
    乘人急迫，貸以金錢，而取得與原本顯不相當之重利，且於報上刊登廣告，藉以
    招徠不特定之人上門告貸，被查獲之帳冊中所載之借款人，其人數不在少數，扣
    案之借款資料亦有一大包，顯見被告與庚○○等人均係恃此為生活之資並以此為
    業。核被告己○○所為，係犯刑法第三百四十五條之常業重利罪；被告與庚○○
    及上開二不詳姓名之會計間，彼此有犯意聯絡及行為分擔，均為共同正犯；如附
    表「查獲之證物欄」所示扣案物品，其中之本票與支票，其持有人庚○○與各該
    借款人間尚得據以處理彼此間之債權債務關係，及身分證、行車執照、駕駛執照
    、營業小客車駕駛人執業登記證、護照等正本或影本，係各借款人或其連帶保證
    人提供為擔保之物，各該借款人或連帶保證人均得取回，（部分已由被害人領回
    ），且均非屬違禁物，爰不予宣告沒收，其餘如附表編號一、十六、十九、二十
    、二十一、二十二「查獲之證物欄」中所示租賃契約書、買賣契約書、授權委託
    契約書、讓渡書、委任取款契約書、收據等物，及扣案之帳冊八本，均屬共犯庚○○所有供犯本件之罪所用或因犯本件之罪所得之物，業據庚○○供明在卷，均
    應予沒收。
三、原審疏未詳察，對被告己○○遽為無罪之諭知，認事用法，尚有未洽，檢察官上
    訴意旨執以指摘原判決不當，非無理由，本院應將原判決撤銷改判，爰審酌被告
    犯罪之動機、目的、手段、所生之危害、犯後猶飾詞為辯，矢口否認，毫無悔意
    ，態度非佳等一切情狀，予以量處有期徒刑五月，並諭知易科罰金之折算標準，
    就扣案之帳冊八本，及如附表編號一、十六、十九、二十、二十一、二十二「查
    獲之證物欄」中所示租賃契約書、買賣契約書、授權委託契約書、讓渡書、委任
    取款契約書、收據等物，併依法宣告沒收。
四、被告行為後，刑法第四十一條第一項業經修正為：「犯最重本刑為五年以下有期
    徒刑以下之刑之罪，而受六個月以下有期徒刑或拘役之宣告，因身體、教育、職
    業、家庭之關係或其他正當事由，執行顯有困難者，得以一元以上三元以下折算
    一日，易科罰金。但確因不執行所宣告之刑，難收矯正之效，或難以維持法秩序
    者，不在此限。」，於民國九十年一月十日公布，同年月十二日生效，修正後之
    刑法第四十一條第一項之規定顯較有利於被告，依刑法第二條第一項前段之規定
    ，自應適用裁判時之法律，併此敘明。
五、據上論斷，應依刑事訴訟法第三百六十九條第一項前段、第三百六十四條、第二
    百九十九條第一項前段，刑法第二條第一項前段、第二十八條、第三百四十五條
    、第四十一條第一項前段、第三十八條第一項第二款、第三款，罰金罰鍰提高標
    準條例第一條前段、第二條，判決如主文。
本案經檢察官戊○○到庭執行職務。
中      華      民      國      九十     年      八     月    二十三    日
                                臺灣高等法院臺中分院刑事第十庭
                                      審判長法  官  林 照  明
                                            法  官  李  寶  堂
                                            法  官  蕭  廣  政
右正本證明與原本無異。
如不服本判決應於收受送達後十日內向本院提出上訴書狀，其未敘述上訴之理由者並
得於提起上訴後十日內向本院補提理由書（均須按他造當事人之人數附繕本）。
                                            書記官    錫  彬
中      華      民      國      九十       年     八      月   二十四   日
                                                                        Ｒ
┌───────────────────────────────────┐
│附  表：（單位新臺幣）                                                │
├──┬───┬─────────┬──────────────────┤
│編號│借款人│借款之時間、數額  │查獲之證物                          │
├──┼───┼─────────┼──────────────────┤
│一、│甲○○│八十七年八月十四日│面額十二萬元、票號０六四九九四號、發│
│    │      │六萬元            │票人甲○○、發票日八十七年八月十四日│
│    │      │                  │、未載到期日之本票一張              │
│    │      │                  │租賃契約書一張                      │
│    │      │                  │買賣契約書一張                      │
│    │      │                  │讓渡書一張                          │
│    │      │                  │授權委託切結書一張                  │
│    │      │                  │身分證、行車執照各一枚（均已由被害人│
│    │      │                  │領回）                              │
├──┼───┼─────────┼──────────────────┤
│二、│丙○○│八十七年十月二十六│面額四萬元、票號七九七四０一號、發票│
│    │      │日                │人丙○○、發票日八十七年十月二十六日│
│    │      │二萬元            │、未載到期日之本票一張              │
│    │      │                  │身分證、汽車行車執照等影本各一張（身│
│    │      │                  │分證正本一枚已由被害人領回）        │
├──┼───┼─────────┼──────────────────┤
│三、│張素卿│八十七年八月二十四│面額八萬元、票號三三四三四０號、發票│
│    │      │日                │日八十七年八月二十四日、發票人張素卿│
│    │      │四萬元            │、未載到期日之本票一張、身分證影本一│
│    │      │                  │張                                  │
├──┼───┼─────────┼──────────────────┤
│四、│乙○○│八十七年八月十九日│面額各二萬元、票號０一０二０四、及七│
│    │      │                  │九七五０三號、發票人乙○○、發票日各│
│    │      │一萬元            │為八十七年八月十九日、同年十月二日之│
│    │      │                  │本票二張                            │
│    │      │                  │身分證、汽車駕駛執照等影本各一張    │
├──┼───┼─────────┼──────────────────┤
│五、│余寶川│八十七年九月六日  │面額二萬元、票號00000000號、│
│    │      │一萬元 │發票人余寶川、發票日八十七年九月六日│
│    │      │                  │、未載到期日之本票一張              │
│    │      │                  │身分證影本一張                      │
├──┼───┼─────────┼──────────────────┤
│六、│謝明進│八十七年八月六日│面額四萬元、票號一七二七四八號、發│
│    │      │  二萬元          │  票人謝明進、發票日八十七年八月六日│
│    │      │                  │  、未載到期日之本票一張            │
│    │      │八十七年八月十一│面額二萬元、票號一七二六七九號、發│
│    │      │  日              │  票人謝明進、發票日八十七年八月十一│
│    │      │  一萬元          │  日、未載到期日之本票一張          │
│    │      │八十七年九月八日│面額二萬元、票號00000000號│
│    │      │  一萬元          │  、發票人謝明進、發票日八十七年九月│
│    │      │                  │  八日、未載到期日之本票一張        │
│    │      │                  │駕駛執照、行車執照、營業小客車駕駛人│
│    │      │                  │執業登記證等影本各一張              │
├──┼───┼─────────┼──────────────────┤
│七、│謝炘居│八十七年八月十三日│面額四萬元、票號三三四三三七號、發票│
│    │      │二萬元            │人謝炘居、發票日八十七年八月十三日、│
│    │      │                  │未載到期日之本票一張                │
│    │      │                  │汽車駕照、汽車行照、營業小客車駕駛人│
│    │      │                  │執業登記證等影本各一張              │
├──┼───┼─────────┼──────────────────┤
│八、│林啟光│八十七年九月四日  │面額四萬元、票號０一０二０六號、發票│
│    │      │二萬元            │人林啟光、發票日八十七年九月四日、未│
│    │      │                  │載到期日之本票一張                  │
│    │      │                  │汽車駕照、營業小客車駕駛人執業登記證│
│    │      │                  │等影本各一張                        │
├──┼───┼─────────┼──────────────────┤
│九、│柯榮元│八十七年七月二十七│面額二十萬元、票號00000000號│
│    │      │日                │、發票人柯榮元、發票日八十七年七月二│
│    │      │十萬元            │十七日、未載到期日之本票一張        │
│    │      │                  │身分證影本一張                      │
├──┼───┼─────────┼──────────────────┤
│十、│張春輝│八十七年八月八日│面額四萬元、票號三三四三三一號、發│
│    │      │二萬元            │  票人張春輝、發票日八十七年八月八日│
│    │      │                  │  、未載到期日之本票一張            │
│    │      │八十七年八月十日│面額六萬元、票號三三四三三五號、發│
│    │      │三萬元            │  票人張春輝、發票日八十七年八月十日│
│    │      │                  │  、未載到期日之本票一張            │
│    │      │                  │汽車駕照、營業小客車駕駛人執業登記證│
│    │      │                  │等影本各一張       │
├──┼───┼─────────┼──────────────────┤
│十一│邱冠惠│八十七年十月七日  │面額十萬元、票號七九七四二六號、發票│
│    │      │五萬元            │人邱冠惠、發票日八十七年十月七日、未│
│    │      │                  │載到期日之本票一張                  │
│    │      │                  │身分證影本一張                      │
├──┼───┼─────────┼──────────────────┤
│十二│蔡總森│八十七年九月十四│面額二萬元、票號七九七七七六號、發│
│    │      │  日              │  票人蔡總森、發票日八十七年九月十四│
│    │      │  一萬元          │  日、未載到期日之本票一張          │
│    │      │八十七年九月二十│面額二萬元、票號七九七七八七號、發│
│    │      │  一日            │  票人蔡總森、發票日八十七年九月二十│
│    │      │  一萬元          │  一日、未載到期日之本票一張        │
│    │      │                  │身分證一枚                          │
├──┼───┼─────────┼──────────────────┤
│十三│游秀鳳│八十七年九月二十五│面額十萬元、票號七九七五０四號、發票│
│    │      │日                │人游秀鳳、發票日八十七年九月二十五日│
│    │      │五萬元            │、未載到期日之本票一張              │
│    │      │                  │身分證影本一張                      │
├──┼───┼─────────┼──────────────────┤
│十四│戴治平│八十七年十月二日  │面額四萬元、票號七九七五０六號、發票│
│    │      │二萬元            │人戴治平、發票日八十七年十月二日、未│
│    │      │                  │載到期日之本票一張                  │
├──┼───┼─────────┼──────────────────┤
│十五│李蓓君│八十七年七月二十九│面額二十萬元、票號一七二七三八號、發│
│    │      │日                │票人李蓓君、發票日八十七年七月二十九│
│    │      │十萬元            │日、未載到期日之本票一張            │
│    │      │                  │身分證影本一張           │
├──┼───┼─────────┼──────────────────┤
│十六│陳鴻玉│八十七年七月二十四│面額三十萬元、票號00000000│
│    │      │日                │  號、發票人陳鴻玉、到期日八十七年七│
│    │      │三十萬元          │  月二十五日、未載發票日之本票一張  │
│    │      │                  │面額三十萬元、票號0000000號│
│    │      │                  │、發票日八十四年九月十九日、帳號三五│
│    │      │                  │  三二之二號、發票人陳鴻玉、付款銀行│
│    │      │                  │  臺中市第六信用合作社之支票一張    │
│    │      │                  │面額三十萬元、票號0000000號│
│    │      │                  │  、發票日八十四年九月二十一日、帳號│
│    │      │                  │  三五三二之二號、發票人陳鴻玉、付款│
│    │      │                  │  銀行臺中市第六信用合作社之支票一張│
│    │      │                  │授權委託切結書一張                  │
├──┼───┼─────────┼──────────────────┤
│十七│洪妙宜│八十七年八月十日│面額四萬元、票號三三四三三六號、發│
│    │      │  二萬元          │  票人洪妙宜、發票日八十七年八月十日│
│    │      │                  │  、未載到期日之本票一張            │
│    │      │八十七年九月十五│面額十萬元、票號七九七七七八號、發│
│    │      │  日              │  票人洪妙宜、發票日八十七年九月十五│
│    │      │  五萬元          │  日、未載到期日之本票一張          │
│    │      │                  │身分證影本一張                      │
├──┼───┼─────────┼──────────────────┤
│十八│黃永霖│八十七年九月二日  │面額四萬元、票號一七二六八四號、發票│
│    │      │二萬元            │人黃永霖、發票日八十七年九月二日、未│
│    │      │                  │載到期日之本票一張                  │
│    │      │                  │身分證、汽車行照、營業小客車駕駛人執│
│    │      │                  │業登記證等影本各一張               │
├──┼───┼─────────┼──────────────────┤
│十九│張連勝│八十六年十月十八日│面額三萬五千元、票號0000000號│
│    │      │二萬元            │、發票人張連勝、未載發票日及到期日之│
│    │      │                  │本票一張                            │
│    │      │                  │買賣契約書一張                      │
│    │      │                  │讓渡書一張                          │
│    │      │                  │租賃契約書一張                      │
├──┼───┼─────────┼──────────────────┤
│二十│林嘉松│八十五年九月十二日│互助會活會借標契約書一張            │
│    │      │六萬元            │授權委託切結書一張                  │
│    │      │                  │委任取款契約書一張                  │
│    │      │                  │收據一張                            │
│    │      │                  │林嘉松身分證一張                    │
│    │      │                 │未載發票日及到期日之本票一張        │
│    │      │                  │連帶保證人曾玉鳳之護照一本及身分證影│
│    │      │                  │本一張                              │
├──┼───┼─────────┼──────────────────┤
│二十│丁○○│八十七年八月十日  │面額四萬元、票號一七二六七七號、發票│
│一  │      │二萬元            │人丁○○、發票日八十七年八月十日、未│
│    │      │                  │載到期日之本票一張                  │
│    │      │                  │租賃契約書一張                      │
│    │      │                  │買賣契約書一張                      │
│    │      │                  │讓渡書一張                          │
│    │      │                  │授權委託切結書一張                  │
├──┼───┼─────────┼──────────────────┤
│二十│唐保仁│八十七年八月二十四│面額一萬元、票號一七二六八二號、發票│
│二  │      │日                │人唐保仁、發票日八十七年八月二十四日│
│    │      │五千元            │、未載到期日之本票一張              │
│    │      │                  │買賣契約書一張                      │
│    │      │                  │讓渡書一張                          │
│    │      │                  │租賃契約書一張                      │
│    │      │                  │授權委託切結書一張                  │
│    │      │                  │汽車駕照一枚                        │
├──┼───┼─────────┼──────────────────┤
│二十│施文炳│八十五年九月七日  │互助會活會借標契約書一張            │
│三  │      │十五萬元          │授權委託切結書一張                  │
│    │      │                  │委任取款契約書一張                  │
│    │      │                  │收據一張                            │
│    │      │                  │未載發票日及到期日之本票一張        │
│    │      │                  │身分證一枚                          │
└──┴───┴─────────┴──────────────────┘
                                                                    Ｒ


司法院資訊處製作；財團法人民間司法改革基金會備份。
